臺灣高等法院臺中分院刑事裁定　　　　100年度毒抗字第396號
抗　告　人
即　被　告　卓聖璋
上列抗告人因違反毒品危害防制條例案件，經檢察官聲請觀察、
勒戒，不服臺灣臺中地方法院中華民國一○○年四月一日第一審
裁定（一○○年度毒聲字第一七五號，聲請案號：臺灣臺中地方
法院檢察署一○○年度聲觀字第六四號，偵查案號：同署一○○
年度毒偵字第一四九號），提起抗告，本院裁定如下：
    主  文
抗告駁回。
    理  由
一、按犯毒品危害防制條例第十條之罪者，檢察官應聲請法院裁
    定，令被告入勒戒處所觀察、勒戒，其期間不得逾二月；此
    於同條例第二十條第一項定有明文。
二、本件抗告人即被告卓聖璋（以下簡稱為被告）之抗告意旨略
    稱：伊在被查獲當日，係因與配偶口角乃服用大量之鎮靜安
    眠藥而發生車禍，想至友人家中聊天而遇到警員臨檢，當下
    伊有表明身分，也讓員警搜身並未查獲毒品或器具，警員要
    求伊到警局配合並協助辦案，伊亦已配合，並配合驗尿，伊
    並非被搜索之對象，卻被要求驗尿，程序是否有誤？又伊係
    因身患重度譟鬱症，在朋友之慫恿下才施用海洛因來緩解精
    神痛苦，此並非故意行為，且伊已知此行為之誤，而自行到
    醫院求治。伊並未施用甲基安非他命，伊只有將手印蓋在封
    條，並未目睹警員將此封條貼在尿液收集瓶，尿液之真實性
    有無疑慮？又伊未被查獲施用之工具，伊是在何時、何處以
    何方法施用甲基安非他命？甲基安非他命濃度為何？又此是
    否係因友人屋內吸食殘留甲基安非他命之成份所導致？以上
    裁定書並未說明。伊對尿液有甲基安非他命之陽性反應，實
    屬不解，是否因為服用精神科藥物或車禍止痛藥物所致，亦
    不無可能。伊為家中經濟來源，身負貸款壓力，經此案件情
    緒亦恐慌不穩，伊擔心家庭破碎、幼子扶養問題，為此絕不
    敢再犯，盼能撤銷原裁定改為替代療法或替代勞動服務，以
    勵改過自新等語。
三、第查：
（一）本件係因臺中市警察局清水分局員警持臺灣臺中地方法院
      法官所核發之搜索票，於民國（下同）九十九年十一月一
      日到臺中市○○區○○路一○六號十二樓之一即受搜索人
      洪志謀之住所實施搜索，搜獲第一級毒品海洛因一包、第
      二級毒品甲基安非他命三包及甲基安非他命吸食器三組等
      物，而本件抗告人當時在場，臺中市警察局清水分局先前
      依據臺灣臺中地方法院九十九年度聲監字第○○一六四四
      號通訊監察書實施通訊監察之結果，亦有抗告人涉嫌向洪
      志謀購買毒品之通聯譯文，此後抗告人除同意與警至清水
      分局應訊，並坦承伊在九十九年十月間曾多次向洪志謀購
      買第一級毒品海洛因施用（其中另有關於「安呢」、「烤
      肉」等疑似甲基安非他命之毒品交易部分，抗告人均辯稱
      是關於海洛因交易之對話），且最後一次是在九十九年十
      月三十日下午某時在伊之家中施用第一級毒品海洛因等情
      之外，抗告人並有簽署勘察採證同意書，同意員警採尿送
      驗，以上各情有搜索票、搜索扣押筆錄、通訊監察譯文、
      勘察採證同意書及抗告人在臺中市警察局清水分局之調查
      筆錄在卷可稽。抗告人之抗告意旨亦是認伊在當時確有配
      合員警到警局應訊並驗尿；堪認員警之勘察採證確有經過
      抗告人之同意無誤，此部分並無不法。再者，抗告人另外
      簽署之尿液代號與真實姓名年籍對照表，已經明確記載其
      被採集之尿液代號為「Ｄ９９０３５１」，核與卷內詮昕
      科技股份有限公司之「濫用藥物尿液檢驗報告」所登載之
      「原樣編號」相符，抗告意旨憑空臆測送檢之尿液可能非
      其尿液云云，殊無可採。
（二）又依據卷內詮昕科技股份有限公司之「濫用藥物尿液檢驗
      報告」，顯示抗告人被採集之尿液經檢驗結果，確有嗎啡
      陽性反應及甲基安非他命陽性反應，前者之檢出濃度大於
      １５０００ｎｇ／ｍｌ（達２６６７８），後者之檢出濃
      度亦達１０１１ｎｇ／ｍｌ（另安非他命之檢出濃度為３
      ９６ｎｇ／ｍｌ，又甲基安非他命檢出濃度達５００ｎｇ
      ／ｍｌ，安非他命檢出濃度達１００ｎｇ／ｍｌ，即可判
      定甲基安非他命陽性），此情有詮昕科技股份有限公司之
      「濫用藥物尿液檢驗報告」在卷可稽。上開檢驗係經詮昕
      科技股份有限公司以「酵素免疫分析法」進行初步篩檢，
      再以「氣相層析質譜儀」確認之檢驗結果，應可排除因服
      用藥物而出現偽陽性反應之可能。本件抗告人坦承伊確有
      於九十九年十月三十日下午某時在伊之家中施用第一級毒
      品海洛因部分，核與上開檢驗結果相符，堪以採信。又依
      據人體代謝情形，服用甲基安非他命一般會在四天內將大
      部分之甲基安非他命排出體外。抗告人經警採集之尿液既
      有上開濃度之甲基安非他命陽性反應，顯然抗告人以上開
      情詞辯稱伊未施用甲基安非他命云云，與事實不符，應不
      足採信。抗告人既未供述其施用甲基安非他命之時間與地
      點，原裁定乃認定其有在員警採尿往前回溯之四日內某時
      ，在不詳地點施用甲基安非他命一次，此部分認定自難認
      有違誤。
（三）本件抗告人縱使曾自九十九年十月二十六日開始，到臺中
      市梧棲區之童綜合醫院接受美沙冬替代療法，但其於本件
      上開時間再施用第一、二級毒品，而犯毒品危害防制條例
      第十條第一、二項之罪，檢察官依據毒品危害防制條例第
      二十條第一項之規定，即應聲請法院裁定，令抗告入勒戒
      處所觀察、勒戒（其期間不得逾二月）。抗告意旨請求改
      為替代療法或替代勞動服務，此與毒品危害防制條例之規
      定不符，自無從准許。
四、綜上理由，本件原裁定法院以抗告人有上開施用第一、二級
    毒品之犯行，乃依據檢察官之聲請，裁定抗告人應入勒戒處
    所觀察、勒戒（其期間不得逾二月），依法並無不合。抗告
    人以上開情詞提起抗告，其抗告核無理由，應予駁回。
五、據上論斷，應依刑事訴訟法第四百十二條，裁定如主文。
中    華    民    國   100    年    5     月    16    日
            刑事第三庭   審判長法  官   王  增  瑜
                               法  官   曾  佩  琦
                               法  官   廖  柏  基
以上正本證明與原本無異。
不得再抗告。
                               書記官   陳  妙  瑋
中    華    民    國   100    年    5     月    16    日